LUCIANO GÓMEZ SOSA

Licenciado en administración

DATOS DE CONTACTO

FECHA DE NACIMIENTO

5 de septiembre de 1984

LUGAR DE RESIDENCIA

Punta Alta - Buenos Aires

TELÉFONO

2932 611 427

E-MAIL

<u>lucianogomezsosa@hotmail.com</u>

LINKEDIN

https://www.linkedin.com/in/lucianogomez-sosa/

OBJETIVO PROFESIONAL

Desarrollar la experiencia adquirida en el ámbito laboral y académico en un área relacionada a mi profesión (administración, R.R.H.H, finanzas, contabilidad, ventas).

Conseguir estabilidad laboral en una empresa en la que pueda poner en práctica mis habilidades y conocimientos, con el fin de lograr las metas propuestas y desempeñar mis funciones con eficiencia.

IDIOMAS

Inglés

Nivel intermedio/avanzado, oral y escrito. William Shakespeare School of English de Punta Alta. Año de egreso 2002, 6th Seniors.

HABILIDADES

- Paquete Microsoft Office (Word / Excel / Power Point)
- Waldbott Software©. Sistema de Gestión Administrativa Contable
- Programa de simulación SIMUL8 y CRYSTAL BALL.

EXPERIENCIA PROFESIONAL

ENCARGADO DE COMPRAS Y APERTURAS DE CUENTAS

Droquería Lidus S.A | Año 2012 a 2022

- Encargado de compras y aperturas de cuentas.
 - Negociación con proveedores buscando el mejor beneficio para la empresa y fidelización de los mismos a largo plazo.
- Control de costos y márgenes de rentabilidad de los productos.
- Gestión de stock.
- Coordinación y logística de envíos de mercadería. ciclo completo de adquisición, distribución, asignación interna, entrega, y disposición final de la mercadería.

RESPONSABLE DEL DEPARTAMENTO DE COTIZACIONES Y LICITACIONES

Droguería Lidus S.A | Año 2010 a 2022

- Responsable del departamento de cotizaciones y licitaciones públicas y privadas a nivel nacional.
- Ceremonial, protocolo y relaciones públicas con proveedores y clientes.
- Responsable del manejo de los distintos Agentes de Propaganda Médica de LIDUS S.A. en las zonas centro y sur del país.

De 2010 a 2019 se trabajó de manera presencial, y a partir de 2019, en formato híbrido con jornadas presenciales y jornadas de trabajo en remoto.

FORMACIÓN ACADÉMICA

LICENCIATURA EN ADMINISTRACIÓN

Universidad Nacional del Sur | Año 2003 a 2010 Promedio general: 7,85

BACHILLER EN ECONOMÍA Y GESTIÓN DE LAS ORGANIZACIONES

Escuela Normal Superior "Benito Ángel Facetti " (Secundaria) | Año 2000 a 2002

CURSOS Y SEMINARIOS

- "Seminario Administración de Organizaciones NO Lucrativas". Universidad Nacional del Sur.
- "Seminario La Innovación en las Pymes Exportadoras" RGX (Red Global de Exportación).
- "Curso Liquidación de Sueldos y Jornales". Management Institute Escuela de Negocios.
- "Curso ILE (Inglés como lengua extranjera) nivel II A. Universidad Nacional del Sur

OTROS

- Posibilidad de incorporación inmediata.
- Carnet de conducir.
- Buenas relaciones públicas y buen trato personal. Capacidad de escuchar y de explicarme claramente.
- Amplia capacidad de trabajo en equipo y permanente predisposición a realizar nuevas tareas.
- Abierto a adquirir nuevos conocimientos y aprendizajes.

REFERENCIAS

- Luis Naba Gerente de RRHH en Lidus S.A. | lnaba@lidus.com.ar | 2932 520653
- Pablo Gariboldi Consultor en Marketing Digital | pfgariboldi@gmail.com | 291 402 7327